# 请教陈老师，旧企业会计制度下是否要求考虑应交增值税可抵扣余额的时间价值

提问人：fairymhf 时间：2013-02-05 11:18:48
某一企业的应交增值税可抵扣余额很大， 有 2000 多万， 按照目前的销售规模及毛利率水平， 也许 20 年后才能使得应交增值税变为零或者贷方余额。 按照旧企业会计制度，我们是否有必要将应交增值税可抵扣余额当成其他应收款， 并考虑其减值/时间价值， 然后提减值损失？但是， 考虑到应交增值税的余额一直是滚动的、企业的下一年度的销售收入产生的销项税就完全可以覆盖掉目前的可抵扣余额，明年的可抵扣余额是明年的采购产生， 甚至可以说， 这个月的进项税就被下个月的销售项税cover了， 从账龄来看，也许其账龄永远都是小于 1 年的或甚至小于 3 个月的。 所以， 没有必要考虑其减值的情况？

回答人：chenyiwei
回复 fairymhf 的帖子
《营业税改征增值税试点有关企业会计处理规定》（财会[2012]13号）也同时适用于目前仍在执行原《企业会计制度》的企业。所以目前仍在执行原制度的企业对于待抵扣进项税额也应当进行重分类列报。相应地，也需要考虑这部分留抵税额在未来获得抵扣的可能性，对于预计很可能不能获得抵扣的这部分计提减值准备。